臺灣基隆地方法院民事裁定　
110年度聲字第11號
聲  請  人  詹朝昌  


代  理  人  翁志明律師
上列聲請人因與相對人李漢洲間請求回復原狀等事件(本院109年
度訴字第521號)，聲請交付法庭錄音光碟，本院裁定如下：
    主  文
聲請駁回。
聲請程序費用由聲請人負擔。  
    理  由
一、聲請意旨略以：聲請人在本院民國109年度訴字第521號回復
    原狀等事件(下稱系爭事件)委任之訴訟代理人於閱覽系爭事
    件案卷時，發現系爭事件109年11月9日言詞辯論筆錄載有下
    次開庭日期為110年1月7日，惟系爭事件於109年11月9日開
    庭審理時，聲請人訴訟代理人確未聽聞本院曾諭知下次庭期
    ，故實有聲請本院交付系爭事件109年11月9日言詞辯論期日
    法庭錄音光碟之必要，以釋聲請人疑惑；另經聲請人詳閱系
    爭事件110年1月7日言詞辯論筆錄，查知該筆錄就聲請人於
    該次庭期之主張有記載不完全之缺漏，致影響聲請人法律上
    之利益，故亦有聲請本院交付系爭事件110年1月7日言詞辯
    論期日法庭錄音光碟之必要，以供聲請人比對。爰依法院組
    織法第90條之1、法庭錄音錄影及其利用保存辦法第8條規定
    ，聲請交付本院系爭事件109年11月9日、110年1月7日言詞
    辯論期日之法庭錄音光碟等語。
二、按當事人及依法得聲請閱覽卷宗之人，因主張或維護其法律
    上利益，得於開庭翌日起至裁判確定後6個月內，繳納費用
    聲請法院許可交付法庭錄音或錄影內容。當事人及依法得聲
    請閱覽卷宗之人，因主張或維護其法律上利益，聲請交付法
    庭錄音或錄影內容時，應敘明理由，由法院為許可與否之裁
    定；法院受理前項聲請，如認符合聲請人要件，並在聲請期
    間內提出，且就所主張或維護法律上之利益已敘明者，除法
    令另有排除規定外，應予許可，法院組織法第90條之1第1項
    本文、法庭錄音錄影及其利用保存辦法第8條第1項、第2項
    分別定有明文。參諸法院組織法第90條之1第1項之立法理由
    ，法庭錄音或錄影內容載有在庭陳述人員之錄音或錄影資訊
    ，涉及他人個資，為兼顧法庭公開與保護個人資訊之衡平性
    ，避免法庭錄音或錄影內容遭人惡意使用(例如提供娛樂之
    用，或上網供不特定人點閱收聽)，仍應由法院審酌其聲請
    是否具有法律上利益而為許可與否之決定，而所謂「法律上
    利益」，係指核對更正筆錄、他案訴訟所需、或認法院指揮
    訴訟方式對其訴訟權益有影響之虞，而擬用以保障其法律上
    利益而言。
三、經查，聲請人為系爭事件之當事人，固屬有權聲請交付法庭
    錄音光碟之人。惟按法庭程序專以筆錄證之，而查，聲請人
    聲請交付系爭事件109年11月9日、110年1月7日言詞辯論期
    日之法庭錄音光碟，僅據其分別空泛指稱「聲請人訴訟代理
    人未聽聞本院系爭事件109年11月9日言詞辯論諭知下次庭期
    為110年1月7日」、「經聲請人詳閱系爭事件110年1月7日言
    詞辯論筆錄，查知該筆錄就聲請人於該次庭期之主張有記載
    不完全之缺漏」云云，然未具體說明法院審理有何程序違背
    或法院筆錄有何未完整正確記載之處，必須藉由法庭錄音光
    碟之交付，始足以主張或維護其法律上利益之理由。況查，
    聲請人稱其訴訟代理人未聽聞本院諭知110年1月7日言詞辯 
    論期日云云，然聲請人及其訴訟代理人均於本院110年1月7
    日言詞辯論期日準時到庭，且未提出任何異議，有本院110
    年1月7日言詞辯論筆錄附卷稽，足見聲請人訴訟代理人縱未
    聽聞本院系爭事件109年11月9日言詞辯論諭知下次庭期為11
    0年1月7日，亦未影響聲請人法律上之利益。又本院言詞辯
    論內容既經本院作成筆錄，聲請人依民事訴訟法第242條第1
    項規定聲請閱覽當日筆錄即為已足，縱聲請人閱覽後認筆錄
    記載與法庭實際進行情形不符，亦應具體指明法院筆錄不符
    之處，聲請法院核對法庭錄音，據以更正或補充筆錄以為救
    濟，尚無聲請交付法庭錄音光碟之必要。從而，聲請人聲請
    交付系爭事件109年11月9日、110年1月7日言詞辯論期日之
    法庭錄音光碟，未能釋明有何主張或維護其法律上利益之必
    要，其聲請於法顯有未合，不應准許，爰裁定如主文。
中　　華　　民　　國　　110 　年　　7 　　月　　2　　日
                  民事庭法　官　姚貴美
以上正本係照原本作成。
如不服本裁定應於送達後10日內向本院提出抗告狀，並繳納抗告
費新臺幣1,000元。 
中　　華　　民　　國　　110 　年　　7 　　月　　2　　日
                        書記官　湯惠芳